臺灣高等法院高雄分院刑事判決　　　　　　　　　九十一年度上易字第一一六一號
　　上　訴　人 乙○○
　　即　被　告
右上訴人因竊盜等案件，不服臺灣高雄地方法院九十一年度易字第一八五七號，中華
民國九十一年七月六日第一審判決（起訴案號：臺灣高雄地方法院檢察署九十一年度
偵字第九六四一號）提起上訴，本院判決如左：
    主  文
上訴駁回。
    事  實
一、乙○○曾於民國八十八年間因公共危險案件，經本院判處有期徒刑一年，緩刑三
    年確定，現仍在緩刑期間，詎仍不知悔改，竟意圖為自己不法之所有，於九十一
    年五月二日凌晨二時許，在高雄市○○區○○路與苓雅路口，見邱金華所有供甲
    ○○使用之車牌號碼ＸＹＲ─四一三號重型機車停放該處無人看守認有機可趁，
    即持其所有對人之生命、身體及安全構成威脅，客觀上足為兇器使用之Ｔ型扳手
    一支，以將Ｔ型扳手插入上述機車車頭鎖之方式，毀壞該車頭鎖，致喪失該車頭
    鎖防盜之功用，足以生損害於邱金華與甲○○，而下手竊取該機車（價值新台幣
    五萬元），得手後，再將該機車停放於高雄市前鎮區○○○路三一一號市場內。
    嗣於同日晚間八時四十八分許，為警在上開市場內當場查獲，並扣得Ｔ型扳手一
    支。
二、案經甲○○訴由高雄市政府警察局前鎮分局移送臺灣高雄地方法院檢察署檢察官
    偵查起訴。
    理  由
一、上訴人即被告（下稱被告）乙○○於本院審理期日經合法傳喚無正當理由未到庭
    ，惟其於警訊、偵查至原審審理中，對其用Ｔ型扳手撬壞機車車頭鎖，竊取系爭
    車牌號碼ＸＹＲ─四一三號機車之事實均坦承不諱，核與告訴人甲○○於警訊及
    本院審理時指述：車子已經領回，發現車頭鎖被撬壞鬆動，已修理換新等情節相
    符，並有臨檢紀錄表、扣押筆錄、查證報告、車輛車牌失竊資料個別查詢報表─
    查詢車輛認可資料、車輛協尋受理報案單、贓物認領保管收據各一紙及照片二張
    附卷可稽，被告乙○○自白核與事實相符，本件事證明確，其犯行洵堪認定。
二、按被告乙○○持以行竊之Ｔ型扳手一支，為金屬所製，質地堅硬，前端尖銳，客
    觀上足以對人之生命、身體及安全構成威脅，足供兇器使用，業經原審當庭勘驗
    屬實（見原審九十一年七月二日審判筆錄），又被告乙○○毀壞該機車車頭鎖製
    喪失防盜功能，自足以生損害於他人，是核被告乙○○所為，係犯刑法第三百二
    十一條第一項第三款之攜帶兇器竊盜罪及同法第三百五十四條之毀損罪。被告係
    以毀損車頭鎖之方法，以達竊取機車之目的，是其所犯上開二罪，有方法目的之
    牽連關係，應依刑法第五十五條規定，從較一重之攜帶兇器竊盜罪處斷。再告訴
    人甲○○於警訊中已有表示對被告毀損其車鎖加以訴追之意，公訴人雖漏未引用
    毀損之法條，然起訴事實欄已載明被告以Ｔ型扳手破壞機車車鎖之犯罪事實，且
    與其所犯加重竊盜罪有牽連犯之裁判上一罪關係，本院自得予以審理，附此敘明
    。
三、原審認被告罪證明確，因而適用刑法第三百二十一條第一項第三款、第三百五十
    四條、第五十五條、第三十八條第一項第二款，罰金罰鍰提高標準條例第一條前
    段之規定，並審酌被告曾於八十八年間因公共危險案件，經台灣高雄地方法院判
    處有期徒刑一年，緩刑三年確定，有臺灣高雄地方法院檢察署刑案資料查註紀錄
    表及臺灣高等法院被告全國前案紀錄表各一份在卷可參，現仍在緩刑期間，猶不
    知悔改警惕，竟攜帶兇器竊取他人財物，行為實有不該，惟念其犯後坦承犯行，
    且所生損害不大，態度良好等一切情狀，量處有期徒刑七月。扣案之Ｔ型扳手一
    支，係供犯罪所用之物，且屬被告所有，業據被告於原審審理時供明在卷，爰依
    刑法第三十八條第一項第二款之規定，併予宣告沒收。經核原判決認事用法核無
    違誤，量刑亦屬允當，被告上訴意旨，認量刑過重，指摘原判決不當，並無理由
    ，應予駁回。
四、被告經合法傳喚，無正當理由未到庭，爰不待其陳述逕行判決。
據上論斷，應依刑事訴訟法第三百六十八條、第三百七十一條，判決如主文。
本案經檢察官林應華到庭執行職務。
中      華      民      國    九十一    年      九      月     二十     日
                              臺灣高等法院高雄分院刑事第七庭
                                  審判長法官  李春昌
                                        法官  黃憲文
                                        法官  莊飛宗
右正本證明與原本無異。
不得上訴。
                                      書記官  張明賢
中    華    民    國     九十一     年       九       月    二十三      日
附錄本判決論罪科刑法條全文：
刑法第三百二十一條第一項第三款
犯竊盜罪而有左列情形之一者，處六月以上五年以下有期徒刑：
  三  攜帶兇器而犯之者。
刑法第三百五十四條
毀棄、損壞前二條以外之他人之物或致令不堪用，足以生損害於公眾或他人者，處二
年以下有期徒刑、拘役或五百元以下罰金。
                                                                        Ｆ
